# 关于外商投资企业增资作价问题

提问人：小怪鱼 时间：2019-05-14 16:52:35
大家好，咨询下如下问题：
外商投资企业注册资本 100 万美金，一直以美元列式。公司记账本位币为人民币。现增加一内资股东。增资日公司净资产 2000 万人民币，按 2000万 *25%=500 万人民币确定增资额。增资协议规定以 500 万人民币进行增资（没有换算成美元），新增注册资本 25 万美金，占比25%股份。人民币增资款分批次缴入，按缴款日人民币与美金中间价换算。
现已经打款10%人民币 50 万，账务处理上确认2.5万美金实收资本，按打款当日汇率 7 换算成人民币为 17.5 万入账，32.5 万计入资本公积。
因目前增资不需要验资报告，一般情况下增资协议会约定以  万美元进行增资，新增注册资本 25 万美金，这种方式体现，这样当时的溢价总额就是明确的了，后续的打款确保按总的美元数足额缴纳（不管是美金还是人民币进来）。之所以用人民币总额增资，不涉及到需要换算等，付款流程也放标。
请问这种模式才财务或者法律上有瑕疵吗？
希望知道的提供下意见谢谢！

回答人：chenyiwei
既然是内资股东，那么只能以 RMB 缴纳出资，不能用美元。该公司收到作为增资的 RMB 款项时，按协议约定的该批次出资对应新增的注册资本金额乘以收到当日即期汇率折算到 RMB 金额，贷记实收资本，差额贷记 “资本公积——资本溢价”。